Contato

+55 (34) 9 9149-7244 lucas_melo-10@hotmail.com

linkedin.com/in/lucas-melo-2671b2157 (LinkedIn)

github.com/LucasHMelo

Principais competências

HTML, CSS e JAVASCRIPT

SQL

JAVA

C/C++(Arduíno)

PYTHON 3 Desenvolvimento WEB Automação e Eletrônica

Complementares

Angular
NODE JS
Assembly
Inteligência Artificial
PHP
Codelgniter

Certificados

VIII SIN IFTM 2018 - CARRINHO SEGUIDOR DE LINHA COM VISÃO COMPUTACIONAL (PIVIC)

Iniciação Cientifíca PIVIC – 2018 a 2020

Monitoria de Eletricidade Básica IFTM - 2018

Desenvolvimento WEB (UDEMY)

Desenvolvimento Android - Aprenda a criar 15 apps (UDEMY)

Premiações

Premiação VIII SIN IFTM 2018 (Projeto de iniciação científica destaque) por Carrinho seguidor de linha com visão computacional

3° Lugar na Mostra de Produtos Tecnológicos – IFTM 2018

Lucas Henrique de Melo

Estudande de Engenharia da Computação IFTM

Uberaba, Minas Gerais, Brasil

Resumo

Atualmente estudante do curso de Engenharia de Computação e ex estagiário FullStack Developer PHP na Seinet. Tentando sempre aumentar meus conhecimentos em vários tipos de tecnologias, desde automação e eletrônica, como também em linguagens de programação e Inteligência artificial.

Busco sempre novos desafios me empenhando e tentando aprender ao máximo em todas as situações visando o crescimento, amadurecimento e excelência profissional.

Atuei em lugares sempre envolvendo tecnologias que tive que aprender por conta. Aos 16 anos, trabalhei em uma ONG onde fazia Design com Photoshop, Filmagens e Edição de vídeo com Adobe Premiere. Atuei como estagiário desenvolvedor web, porém, sempre aberto a novas oportunidades de conhecimento e novas áreas voltadas para engenharia da computação ou áreas afins.

Experiência

Seinet

Estagiário Full-stack Developer Dezembro 2019 – Março 2020 (4 meses) Uberaba e Região, Brasil

Instituto de Valores Humanos Design Gráfico, Edição de vídeos, Filmagens Agosto de 2013 - Novembro de 2013 (4 meses) Uberaba e Região, Brasil

Instituto Federal Do Triangulo Mineiro Monitor de Eletrônica Básica março de 2018 - dezembro de 2018 (10 meses) Uberaba e Região, Brasil

Ajudar alunos com dificuldade a entenderem melhor as disciplinas de Eletrônica I, II e experimental.

Iniciação Cientfícia - PIVIC

março de 2018 - Atualmente

Pesquisar sobre reconhecimento de imagens através de visão computacional, para aplicações em robôs para ser tonarem autônomos, bem sucedido em um seguidor de linha que reconhece alguns sinais de trânsito.

Formação acadêmica

Instituto Federal do Triângulo Mineiro Engenharia de computação, Tecnologia da Informação · (2015 - 2020)

Escola M H A Castelo Branco - Ensino Médio

CEFOP Uberaba - Técnico em Informática, Design gráfico e WEB, Suporte técnico, redes \cdot (2011 - 2013)